【裁判字號】    89,訴,165
【裁判日期】    890308
【裁判案由】    竊盜等
【裁判全文】
臺灣板橋地方法院刑事判決                          八十九年度訴字第一六五號
    公  訴  人  臺灣板橋地方法院檢察署檢察官
    被      告  乙○○
    公設辯護人  甲○公設辯護人
右列被告因竊盜等案件，經檢察官提起公訴（八十八年度偵字第一六二０七號），甲
○判決如左：
    主  文
乙○○意圖供行使之用，而偽造有價證券，處有期徒刑壹年拾月。緩刑伍年。
偽造如附表所示之支票參紙均沒收。
    事  實
一、乙○○因經商失敗積欠債務，不堪催討，竟意圖為自己不法之所有，於民國（下
    同）八十八年五月下旬某日，在其臺北縣土城市○○路一八一號五樓住處，竊取
    其前妻丙○○（業於同年七月三十日離婚）所有如附表所示之上海商業儲蓄銀行
    土城分行空白支票三紙（配偶間竊盜部分業經撤回，詳如後述），乃意圖供行使
    之用，偽填如附表所示之支票金額及發票日，並盜蓋丙○○之印章於上述所竊得
    之空白支票上，冒用丙○○之名義完成發票行為，而偽造如附表所示之支票三紙
    ，隨即交付先前借款不知情之吳振芳以清償舊債，而行使之，嗣於同月二十七日
    為丙○○查知，申報遺失，始悉上情。
二、案經丙○○訴由臺灣板橋地方法院檢察署檢察官偵查起訴。
    理  由
一、訊據被告乙○○對於右揭時地竊取告訴人丙○○之空白支票，盜蓋印章偽造如附
    表所示之支票三紙行使等事實直承不諱，核與告訴人丙○○指訴之情節相符，且
    告訴人丙○○關於支票之簽發已於八十六年七月九日改以簽名方式為之，有印鑑
    卡乙紙附卷可稽，復有有遺失票據申報書、票據掛失止付通知書、掛失止付票據
    提示人資料查報表、票據影本及退票理由單等存卷可按，本件事證明確，被告犯
    行，洵堪認定，自應依法論科。
二、核被告所為，係犯刑法第第二百零一條第一項偽造有價證券罪。其偽造上述支票
    行為，雖有多次舉動，惟係基於同一偽造有價證券之目的為之，主觀上係以單一
    之意思接續進行，是該各個舉動乃偽造有價證券行為之一部分，為接續犯，僅論
    以一偽造有價證券罪。又被告盜用告訴人之印章以偽造前揭有價證券，盜用印章
    與盜用印文為不同之犯罪態樣，盜取他人之印章持以蓋用，當然產生該印章之印
    文，只成立盜用印章罪，不應再論以盜用印文罪，亦非盜用印章行為為盜用印文
    行為所吸收（最高法院八十六年台上三二九五號判決參照），公訴人認被告偽蓋
    告訴人之印文，容有誤會，附此敘明。再被告盜用印章係為偽造有價證券之階段
    行為；偽造支票後復持以清償債務行使，行使之低度行為應為偽造之高度行為所
    吸收，均不另論罪。其將該完成發票行為之偽造支票交付予不知情之吳振芳清償
    舊債而供作行使，本即含有詐欺性質，詐欺行為亦不另行論罪（最高法院二十五
    年上字第一八一四號判例參照），均併此說明。第查被告為償舊債，一時情急致
    罹重典，而所偽造支票之金額匪多，所生交易秩序危害非大，情輕法重，科以法
    定最低之刑猶嫌過重，其犯罪情狀，尚非全無可憫，依刑法第五十九條規定減輕
    其刑。爰審酌被告犯後坦承犯行，其犯罪之動機、目的、手段，所生金融秩序危
    害等一切情狀，量處如主文所示之刑。末查，被告於七十三年間曾因侵占案件，
    經臺灣高等法院於七十三年十二月二十六日判處有期徒刑八月確定，嗣於七十四
    年二月十三日執行完畢，有臺灣高等法院檢察署刑案紀錄簡覆表附卷可按，其受
    有期徒刑以上刑之宣告執行完畢後，五年以內未曾受有期徒刑以上刑之宣告，且
    本件犯後，業已遁入空門，落髮修行，亦有埔里圓通寺證明書一紙在卷足憑，事
    後坦白承認，深表悔意，其前妻丙○○復當庭表示願意原諒，不再追究等語，經
    記明筆錄在卷，被告經此偵審教訓應知所惕勉，信無再犯之虞，甲○因認前開刑
    之宣告，以暫不執行為當，併予宣告緩刑五年，以啟自新，並警來茲。至偽造如
    附表所示之支票三紙，不問屬於被告所有，併依法宣告沒收之。
三、公訴意旨另以：被告意圖為自己不法之所有，於前揭時地竊取其妻丙○○所有之
    空白支票，因認被告另涉有刑法第三百二十條第一項之竊盜罪嫌云云。但查被告
    於行為時與告訴人丙○○為夫妻關係，有戶籍謄本存卷可按，配偶間之竊盜罪依
    同法第三百二十四條第二項之規定，係屬告訴乃論之罪，茲據告訴人丙○○於甲
    ○審理時撤回告訴，經記明筆錄在卷，檢察官認此部分與前開有罪部分有方法結
    果之牽連關係，屬裁判上之一罪，爰不另為不受理之諭知。
據上論斷，應依刑事訴訟法第二百九十九條第一項前段，刑法第二百零一條第一項、
第五十九條、第七十四條第二款、第二百零五條，罰金罰鍰提高標準條例第一條前段
，判決如主文。
本案經檢察官毛有增到庭執行職務
中      華      民      國      八十九      年    三      月      八    日
                                  臺灣板橋地方法院刑事第六庭
                                          法  官  彭  松  江
右正本證明與原本無異。
如不服本判決，應於判決送達後十日內，向甲○提出上訴狀。
                                          書記官  陳  福  記
中      華      民      國      八十九      年    三      月      十    日
附表：
編號  票據種類號碼及數量  發票日期  付款銀行  金額（新台幣）  沒 收 法 條
0    0000000      0十八年  上海商業  伍萬肆千元      刑法第二百
      支票壹張            五月二十  儲蓄銀行                  零五條
      ＃九六三－二帳號    四日      土城分行
0    0000000      0十八年  上海商業  拾萬元          同右
      支票壹張            五月三十  儲蓄銀行
      ＃九六三－二帳號    一日      土城分行
0    0000000      0十八年  上海商業  捌萬元          同右
      支票壹張            五月三十  儲蓄銀行
      ＃九六三－二帳號    一日      土城分行
附錄本案論罪科刑法條全文：
刑法第二百零一條：
  意圖供行使之用，而偽造、變造公債票、公司股票或其他有價證券者，處三年以上
十年以下有期徒刑，得併科三千元以下罰金。
  行使偽造、變造之公債票、公司股票或其他有價證券，或意圖供行使之用，而收集
或交付於人者，處一年以上七年以下有期徒刑，得併科三千元以下罰金。


司法院資訊處製作；財團法人民間司法改革基金會備份。
